臺灣新北地方法院民事裁定 
111年度補字第388號
原      告  第一國際資融股份有限公司

法定代理人  陳毅築  
訴訟代理人  周上勤  
被      告  李歆嵐  
            林○○  
上列當事人間請求撤銷贈與等事件，本院裁定如下：
    主  文
原告應於收受本裁定送達後十日內，繳納第一審裁判費新臺幣肆
仟肆佰壹拾元，並具狀補正被告林○○之真實姓名、地址及最新戶
籍謄本(記事欄勿省略)，逾期未補正，即駁回原告之訴。
    理  由
一、按訴訟標的之價額，由法院核定；核定訴訟標的之價額，以
    起訴時之交易價額為準；無交易價額者，以原告就訴訟標的
    所有之利益為準；以一訴主張數項標的者，其價額合併計算
    之。但所主張之數項標的互相競合或應為選擇者，其訴訟標
    的價額，應依其中價額最高者定之，民事訴訟法第77之1條
    第1項、第2項、第77之2條第1項定有明文。又債權人主張債
    務人詐害其債權，依民法第244條規定提起撤銷詐害行為之
    訴者，債權人行使撤銷權之目的，在使其債權獲得清償，故
    應以債權人因撤銷權之行使所受利益為準，原則上以債權人
    主張之債權額，計算其訴訟標的價額；如被撤銷法律行為標
    的之價額低於債權人主張之債權額時，則以該被撤銷法律行
    為標的之價額計算(最高法院97年度第1次民事庭會議決議、
    99年度台抗字第222號裁定意旨參照)。末按原告之訴有起訴
    不合程式或不備其他要件之情形者，依其情形可以補正，經
    審判長定期間命其補正而不補正者，法院應以裁定駁回之，
    民事訴訟法第249條第1項第6款規定甚明。
二、本件原告起訴未據繳納裁判費。而原告起訴請求被告應就附
    表所示之不動產(下稱系爭房地)於民國110年3月25日所為之
    贈與行為之債權行為及110年4月23日所為之所有權移轉登記
    之物權行為應予撤銷；及被告林○○應將系爭房地，即於110
    年4月23日經新北市○○區地○○○○000○○○○○○000000號收件，於
    110年3月25日以贈與為登記原因之所有權移轉登記塗銷。復
    原告提起本件訴訟之目的係為使其債權獲得清償，是自應以
    其行使撤銷權所得獲得之利益為訴訟標的價額之核定。又本
    院依職權查詢鄰近系爭房地，且屋齡與其相當之不動產交易
    價額為每平方公尺172,342元，系爭房地之總面積為92.38平
    方公尺，有系爭房地整合版地政資訊網站e點通電傳資訊系
    統及內政部不動產交易實價查詢結果在卷可稽。故系爭房地
    之價額為15,920,954元(計算式：92.38平方公尺×172,342元
    =15,920,954元，元以下四捨五入)，與本件原告所主張之40
    2,393元之債權額兩相比較之下，應以402,393元作為本件訴
    訟標價額之核定，自應徵第一審裁判費4,410元。茲依首揭
    法律規定，限原告於本裁定送達後10日內向本院繳納第一審
    裁判費，逾期不補正即駁回其訴。
三、原告起訴狀僅記載被告李歆嵐、林○○，不符法定程式，爰命
    原告於收受本裁定送達10日內，查報被告林○○之真實姓名、
    住所或居所、最新戶籍謄本(記事欄勿省略)及提出被告就系
    爭房地辦理所有權移轉登記之申登資料暨登記第一類謄本(
    權利人資料請均勿遮隱)。
四、爰裁定如主文。
中　　華　　民　　國　　111 　年　　3 　　月　　10　　日
                  民事第六庭    法　官　莊惠真 
以上正本係照原本作成。
如不服本裁定關於核定訴訟標的價額部分，應於送達後10日內向
本院提出抗告狀，並繳納抗告費新臺幣1,000元；其餘關於命補
繳裁判費部分，不得抗告。
中　　華　　民　　國　　111 　年　　3 　　月　　10　　日
                                書記官　但育緗

附表：
財產所有人：林○○         編號 土地坐落     地目 面積 權利範圍  縣市 鄉鎮市區 段 小段 地號  平方公尺  1 新北市 中和區 大仁段  0000-0000  125.78 全部8分之1  備考        

編號 建號 基地座落 建築式樣主要建築材料及房屋層數 建物面積(平方公尺)  權利範圍   建物門牌  樓層面積合計 附屬建築主要建築材料及用途  1 00000-000 新北市○○區○○段000000000地號 004層 RC造 一層：73.52 總面積：92.38 平台：18.86 全部2分之1   大仁街20巷38號      備考